臺灣屏東地方法院民事判決
111年度潮簡字第582號
原      告  林亮文  
訴訟代理人  林靜君  
被      告  詹順英  
上列當事人間請求遷讓房屋事件，本院於民國111年9月1日言詞
辯論終結，判決如下：
　　主  文
被告應自坐落如附表編號1、2所示之不動產遷出，將房屋返還原
告。
訴訟費用由被告負擔。
本判決第一項得假執行。但被告於執行標的物拍定、變賣或物之
交付前，以165,800元為原告預供擔保，或將請求標的物提存後
，得免為假執行。
    事實及理由
一、原告主張：原告之父林清淵前與原告之母離婚前，即與被告
    通姦遭判決處刑確定，嗣更與被告同居，林清淵於111年4月
    14日死亡，如附表所示之不動產（下稱系爭房屋）均為原告
    所有而遭被告占用，爰起訴請求被告返還，並聲明：被告應
    自系爭房屋遷出，並將房屋返還原告。
二、被告則以：林清淵生前罹患食道癌，均係由被告與林清淵的
    姐姐扶養並支出醫療費用，希望原告將這些費用償還給我，
    我就會遷出並返還等語置辯。並聲明：原告之訴駁回。
三、被告前與原告之父林清淵同居，附表編號1所示土地之所有
    權人為原告、編號2所示房屋之房屋稅籍亦登記為原告，附
    表編號1所示土地上由林清淵起造鐵皮屋，附表編號1、2所
    示房屋均由被告占用等節，為兩造所不爭，並經本院會同兩
    造及地政人員現場勘驗屬實，有勘驗筆錄、複丈成果圖（即
    附圖）在卷可稽，堪信為真實。
四、法院之判斷
    按所有人對於無權占有或侵奪其所有物者，得請求返還之，
    民法第767條第1項前段定有明文。原告主張如附表所示不動
    產均為其所有，而為被告占用乙節，為被告所不爭，惟以前
    詞置辯。惟查：又所謂無權占有，指無占有之正當權源，如
    借貸、租賃、地上權、留置權等，使所有人有依法忍受占有
    人占有其物之義務，至一般金錢債權，則非占有之正當權源
    ，故一般金錢債權人，不得主張對其債務人有金錢債權，而
    得合法占有債務人之不動產。被告雖以代為支付林清淵之扶
    養、醫療費用，而主張原告需清償上開費用後，始將系爭房
    屋返還原告云云，然被告抗辯縱然為真，其對原告亦僅有金
    錢債權，尚難認為被告就系爭房屋有何正當占有權源，被告
    所辯，尚無足採。此外被告未能提出其有何占有使用系爭房
    屋之權源並舉證證明之，是原告依民法第767條第1項前段規
    定，請求被告騰空遷讓並返還系爭房屋，即屬有據，應予准
    許。
五、綜上所述，原告依民法第767條第1項前段之法律關係請求被
    告自系爭房屋遷出，並將房屋返還與原告，為有理由，應予
    准許。
六、本件事證已臻明確，兩造其餘攻擊防禦方法及所提證據，經
    核於結果不生影響，爰不一一論述，併此敘明。
七、本件係就民事訴訟法第427條訴訟適用簡易程序所為被告敗
    訴之判決，依同法第389條第1項第3款規定，應職權宣告假
    執行，並依同法第392條第2項、第3項規定，依職權宣告被
    告如預供相當之擔保，得免為假執行。
八、據上論結，原告之訴為有理由，爰判決如主文。
中　　華　　民　　國　　111 　年　　9 　　月　　15  　日
                 潮州簡易庭      法　官    麥元馨
正本係照原本作成。
如對判決上訴，須於判決送達後20日內向本院提出上訴狀，其未
表明上訴理由者，應於提出上訴後20日內向本院補提理由書狀（
均須按他造當事人之人數附繕本）。如委任律師提起上訴者，應
一併繳納上訴審裁判費。
中　　華　　民　　國　　111 　年　　9 　　月　　15　　日
                                  書記官　 洪雅玲 　　　　　　　　 
附表
編號 不動產坐落 1 屏東縣○○鄉○○段000地號如附圖編號287⑴所示、面積34.82平方公尺，同段295地號如附圖編號295⑴所示、面積36.16平方公尺土地上之鐵皮屋 2 門牌號碼屏東縣○○鄉○○村○○路00巷00號房屋